```{r data generation, echo = FALSE, results = "hide"}
## DATA GENERATION
library(forecast)
#simular serie no estacional multiplicativa de tendencia
#exponencial cuadr?tica
b0=sample(c(3.5,4.5,5),size=1)
b0
b1=sample(c(0.003,0.005,0.006),size=1)
b1
b2=sample(c(2e-05,2.5e-05,3e-05),size=1)
b2
sigma=sample(c(0.03,0.04,0.05),size=1)
sigma
n=300
t=1:n
logYt=b0+b1*t+b2*t^2+arima.sim(n=length(t),list(ar=0.8),sd=sigma)
Yt=ts(exp(logYt),freq=1,start=1)
```

Question
========
Observe la figura que corresponde a un conjunto de n=300 observaciones del logaritmo natural de una serie. De acuerdo a la tendencia exhibida en los logaritmos, ¿cuál de las siguientes ecuaciones pueden proponerse como **tendencia de los datos en la escala de transformación**?

```{r scatterplot, echo = FALSE, results = "hide", fig.height = 5, fig.width = 6, fig.path = "", fig.cap = ""}
library(forecast)
library(ggplot2)
autoplot(Yt, color="#f8766d") +
  theme_minimal()+  
  theme(text=element_text(size=14, color= "black"))+
  labs(title="Tendencia de los Logaritmos", 
       subtitle="serie ", 
       tag = "N.G.G.A.",
       caption="Estadística 3", 
       x="periodo de tiempo", 
       y="Log (Yt)",
       color="",
       shape="")+
  theme(plot.title = element_text(hjust=0.5,size=20,colour = "#f8766d"))+
  theme(plot.subtitle  = element_text(hjust=0.5,size=14,colour = "black"),
        axis.title.x = element_text(color="black", size=9),
        axis.title.y = element_text(color="black", size=9),
        plot.caption   = element_text(size = 9),
        plot.tag       = element_text(size = 9))
```

Answerlist
----------
* $\beta_{0}+\beta_{1}t+\beta_{2}t^{2}$
* $exp(\beta_{0}+\beta_{1}t)$
* $log(\beta_{0}+\beta_{1}t+\beta_{2}t^{2})$
* $exp(\beta_{0}+\beta_{1}t+\beta_{2}t^{2})$
* $log(\beta_{0})+log(\beta_{1}t)+log(\beta_{2}t^{2})$
* Ninguna de las ecuaciones listadas


Solution
========
La ecuación que mejor representa la tendencia de los datos en la escala de transformación logarítmica es:

Answerlist
----------
* True.  $\beta_{0}+\beta_{1}t+\beta_{2}t^{2}$ [Respuesta Correcta] 
* False. $exp(\beta_{0}+\beta_{1}t)$
* False. $log(\beta_{0}+\beta_{1}t+\beta_{2}t^{2})$
* False. $exp(\beta_{0}+\beta_{1}t+\beta_{2}t^{2})$
* False. $log(\beta_{0})+log(\beta_{1}t)+log(\beta_{2}t^{2})$
* False.  Ninguna de las ecuaciones listadas


Meta-information
================
exname: R logo
extype: schoice
exsolution: 100000
exshuffle: 5
